【裁判字號】    90,易,96
【裁判日期】    900503
【裁判案由】    妨害公務等
【裁判全文】
臺灣臺中地方法院刑事判決                              九十年度易字第九六號
    公  訴  人  台灣台中地方法院檢察署檢察官
    被      告  甲○○
右列被告因妨害公務等案件，經檢察官提起公訴（八十九年度偵字第一九二六二號）
，本院判決如左：
    主  文
甲○○於公務員依法執行職務時，當場侮辱，累犯，處有期徒刑參月，如易科罰金，
以參佰元折算壹日。
    事  實
一、甲○○曾於民國八十五年間，因恐嚇案件，經本院判處有期徒刑一年二月，於八
    十五年十二月三十一日執行完畢，復於八十六年間，因妨害風化案件，經本院判
    處有期徒刑五年五月，於八十九年十月十三日假釋，現仍在假釋期間，猶不知悔
    改，於八十九年十一月廿一日凌晨一時五十五分許，在台中縣豐原市○○街與中
    正路口，因喝酒之故破壞該路口路旁不詳姓名人所有之花盆（毀損部分未據告訴
    ），經民眾以電話報警處理，台中縣警察局豐原分局頂街派出所員警乙○○、丙○○隨即趕到現場處理，在台中縣豐原市○○路與復興路口見甲○○站在道路中
    間，下車盤查依法執行職務時，甲○○明知乙○○、丙○○係執行公務之員警，
    竟藉酒壯膽，當場口出穢言對之不斷辱罵「幹你娘看啥小」等語，乙○○、丙○○將甲○○帶回警局製作筆錄時，甲○○仍接續對之辱罵「幹你娘老雞巴」、「
    幹你娘」、「如果我死我也要你們一起死」、「你娘雞巴大」等穢語（公然侮辱
    部分未據告訴）。
二、案經臺中縣警察局豐原分局報請臺灣臺中地方法院檢察署檢察官偵查起訴。
    理  由
一、訊之被告甲○○對於右揭時地侮辱員警等事實坦承不諱，惟否認有何妨害公務犯
    行，辯稱：當日我騎車經過前開處所，被警員臨檢，警員說我是瘋子用手銬銬我
    ，我才罵警員云云。經查：被告自白之事實核與證人即員警丙○○到庭之陳述相
    符，並有員警乙○○、丙○○之書面報告附卷可稽，又警員依現場被告喝酒公然
    咆哮員警之情況下逮捕被告，並使用手銬，核無不當，被告無法執此為得以侮辱
    公務員之正當理由，是被告所辯，無非係事後卸責之詞，並無足採，事證明確，
    被告犯行，堪予認定。
二核被告所為，係犯刑法第一百四十條第一項之侮辱公務員罪。被告曾於八十五年
    間，因恐嚇案件，經本院判處有期徒刑一年二月，於八十五年十二月三十一日執
    行完畢，此有臺灣台中地方法院檢察署刑案資料查註紀錄表在卷可稽，其於受有
    期徒刑執行完畢後五年以內再犯本件有期徒刑以上之罪，為累犯，應依刑法第四
    十七條之規定加重其刑。爰審酌被告已有前科素行仍不知悔改，假釋中復犯案（
    有前開前科紀錄可參），犯後否認犯行，對依法執行職務警員侮辱，無視警員執
    行公權力等一切情狀，量處如主文所示之刑。另被告行為後，刑法第四十一條業
    於九十年一月十日修正公布，同年月十二日生效，修正後刑法第四十一條第一項
    前段規定「犯最重本刑為五年以下有期徒刑以下之刑之罪，而受六個月以下有期
    徒刑或拘役之宣告，因身體、教育、職業、家庭之關係或其他正當事由，執行顯
    有困難者，得以一元以上三元以下折算一日，易科罰金。」，修正前刑法第四十
    一條規定「犯最重本刑為三年以下有期徒刑以下之刑之罪，而受六個月以下有期
    徒刑或拘役之宣告，因身體、教育、職業、家庭之關係，執行顯有困難者，得以
    一元以上三元以下折算一日，易科罰金。」，比較新舊法結果，以新法較有利於
    行為人，本件自應適用裁判時之法律即修正後刑法第四十一條第一項前段之規定
    ，就被告所宣告之刑併為諭知易科罰金之折算標準。
三、公訴意旨另以：被告於右揭時地對執行公務之員警乙○○、丙○○施以脅迫，並
    出言恐嚇將對警員家屬不利等語，因認被告另涉犯刑法第一百三十五條第一項之
    妨害公務執行罪嫌云云。經查被告於警局時對警員嚇稱「明天你一出門我就抓你
    ，還抓你的家人，我也有能力」、「我要把你呯砰掉」等語，有警訊筆錄及前述
    警員報告書面報告在卷可按，惟查執行職務之警員知悉被告是因喝酒情形下不斷
    謾罵警員，且被告行為並未影響警員捸捕被告、製作筆錄及移送之工作，經證人
    丙○○到庭結證屬實，因此綜觀全情，被告既因喝酒不斷辱罵公務員情形下，尚
    難因被告辱罵之穢語中參雜說到將對警員不利，即認被告有脅迫警員執行職務行
    為，此外亦無證據證明被告有何脅迫行為，此部分犯罪不能證明，惟因公訴人認
    與前開有罪部分有裁判上一罪之關係，故不另為無罪諭知。
據上論斷，應依刑事訴訟法第二百九十九條第一項前段，刑法第二條第一項前段、第
一百四十條第一項、第四十七條、修正後刑法第四十一條第一項前段，罰金罰鍰提高
標準條例第一條前段、第二條，判決如主文。
中      華      民      國      九十      年      五      月      三    日
                                        法  官  林郁婷
右正本證明與原本無異。
如不服本判決，應於送達後十日內向本院提出上訴狀 （須附繕本） ，上訴於台灣高
等法院台中分院。
                                        書記官
中      華      民      國      九十      年      五    月        三    日
附錄論罪科刑法條
刑法第一百四十條第一項：於公務人員依法執行職務時，當場侮辱，或對於其依法執
行之職務公然侮辱者，處六月以下有期徒刑、拘役或一百元以下罰金。


司法院資訊處製作；財團法人民間司法改革基金會備份。
